# 软件退税会计处理

提问人：宏宇天下 时间：2012-10-24 10:23:11
1 、公司为 2011 年申请下来的软件企业，对增值税实际税负超过3%的部分实行即征即退政策。 2 、请问会计处理是否按权责发生制？
非常谢谢！

回答人：chenyiwei
根据《企业会计准则讲解（ 2010 ）》第十七章第一节（P247），税收即征即退属于政府补助范畴。 根据《〈企业会计准则第 16 号——政府补助〉应用指南》第四条规定：“根据本准则第六条规定，企业取得的各种政府补助为货币性资产的，如通过银行转账等方式拨付的补助，通常按照实际收到的金额计量；存在确凿证据表明该项补助是按照固定的定额标准拨付的，如按照实际销量或储备量与单位补贴定额计算的补助等，可以按照应收的金额计量”。增值税即征即退不属于此处所指的“存在确凿证据表明该项补助是按照固定的定额标准拨付的”政府补助，因此应按收付实现制原则核算，在实际收到退还的税款时按实收金额确认为营业外收入。